臺灣板橋地方法院刑事判決　　　　　　　94年度訴字第2353號
公　訴　人　臺灣板橋地方法院檢察署檢察官
被　　　告　甲○○
　　　　　　　　　　（另案於臺灣臺北監獄臺北分監執行中）
上列被告因違反毒品危害防制條例案件，經檢察官提起公訴（94
年度核退毒偵字第1519號），本院合議庭裁定適用簡式審判程序
，判決如下：
    主  文
甲○○施用第一級毒品，處有期徒刑玖月，扣案之注射針筒貳支
，沒收之；又連續施用第二級毒品，處有期徒刑捌月，扣案之玻
璃球壹個，沒收之；應執有期徒刑壹年肆月，扣案之注射針筒貳
支、玻璃球壹個，沒收之。
    事  實
一、甲○○曾有違反麻醉藥品管理條例、轉讓禁藥、竊盜等案件
    。其復於民國（下同）91年間因違反毒品危害防制條例案件
    ，經本院於91年10月16日以91年度毒聲字第3414號裁定送觀
    察勒戒，認有繼續施用毒品傾向，由本院於92年4 月19日以
    92年度毒聲字第1186號裁定強制戒治1 年。然甲○○於強制
    戒治執行滿3 月後，認成效良好，由本院於92年11月7 日以
    92年度毒聲字第3482號裁定停止戒治，92年12月8 日出所，
    所餘戒治期間付保護管束，並於93年4 月19日保護管束期滿
    ，由臺灣板橋地方法院檢察署檢察官於93年5 月6 日以93年
    度戒毒偵字第163 號不起訴處分確定。詎甲○○猶不知悔改
    ，基於施用第一級毒品海洛因之犯意，於94年4 月18日（起
    訴書記載為94年4 月19日5 時55分採尿前26小時以內某時）
    在臺北縣板橋市○○街77巷35號友人住處，以自有針筒注射
    方式，施用第一級毒品海洛因1 次。又甲○○另基於施用第
    二級毒品安非他命之概括犯意，自94年3 月10日（起訴書記
    載為前案施用毒品案94年3 月3 日宣判後某日）起至4 月17
    日止，在上址以自有玻璃球施用第二級毒品安非他命多次。
    嗣於94年4 月18日中午12時35分許，在臺北縣板橋市○○街
    77 巷35 號前，友人張憲銘駕駛原車號6E─715 營業小客車
    （懸掛車號499 ─CT車牌），搭載甲○○時，為警查獲，並
    扣得甲○○所有，供施用第一級毒品海洛因之注射針筒2 支
    ，及供施用第二級毒品安非他命之玻璃球1 個，而偵知上情
    。
二、案經臺北縣政府警察局海山分局報請臺灣板橋地方法院檢察
    署檢察官偵查起訴。甲○○於本院行準備程序時，先就被訴
    事實為有罪陳述，經告知簡式審判程序之旨，並聽取當事人
    意見後，裁定適用簡式審判程序。
    理  由
一、右揭時地，分別施用第一級毒品海洛因及多次施用第二級毒
    品安非他命之犯行，迭據被告甲○○於警詢、檢察官訊問時
    供認不諱（詳參臺灣板橋地方法院檢察署94年毒偵字第2329
    號第11頁94年4 月19日警詢筆錄、第20頁94年4 月19日訊問
    筆錄），復於本院行準備程序及審理時為認罪之答辯（詳參
    本院94年11月23日準備程序筆錄、審判筆錄）；而被告為警
    捕獲採集之尿液，經送臺灣檢驗科技股份有限公司以酵素免
    疫法及氣相層析質譜儀檢驗結果，確呈安非他命、鴉片陽性
    反應，有該公司94年5 月11日濫用藥物尿液檢驗報告1 件在
    卷可佐。並有被告所有供施用第一級毒品海洛因之注射針筒
    2 支及供施用第二級毒品安非他命之玻璃球1 個扣案可證。
    顯見被告前揭不利於己之自白，應與事實相符。事證明確，
    被告犯行洵堪認定。
二、被告甲○○於91年間因違反毒品危害防制條例案件，經本院
    於91年10月16日以91年度毒聲字第3414號裁定送觀察勒戒，
    認有繼續施用毒品傾向，由本院於92年4 月19日以92年度毒
    聲字第1186號裁定強制戒治1 年。然甲○○於強制戒治執行
    滿3 月後，認成效良好，由本院於92年11月7 日以92年度毒
    聲字第3482號裁定停止戒治，92年12月8 日出所，所餘戒治
    期間付保護管束，並於93年4 月19日保護管束期滿，由臺灣
    板橋地方法院檢察署於93年5 月6 日以93年度戒毒偵字第16
    3 號不起訴處分確定，有上開不起訴處分書及臺灣高等法院
    被告前案紀錄表各1 件附卷可參。是被告於前開強制戒治執
    行完畢後5 年以內，再為本件施用毒品犯行，自應依法論處
    罪刑。
三、按被告甲○○施用海洛因之犯行，係犯毒品危害防制條例第
    10條第1 項之施用第一級毒品罪；又其施用安非他命犯行，
    係犯同法第10條第2 項之施用第二級毒品罪。其先後多次施
    用第二級毒品安非他命犯行，時間緊接，地點相同，所犯復
    為構成要件相同之罪名，顯係基於概括犯意反覆為之，應論
    以連續犯之裁判上一罪，並加重其刑。再被告施用第一級毒
    品、第二級毒品前後持有第一級毒品、第二級毒品之低度行
    為，應分別為其施用之高度行為所吸收，均不另論罪。而被
    告所為上開施用第一級毒品罪及連續施用第二級毒品罪，犯
    意各別，行為互殊，應予分論併罰。爰分別審酌被告犯罪動
    機、目的、施用次數、及其犯罪後坦承犯行等一切情狀，量
    處如主文所示之刑，並定其應執行之刑。扣案之注射針筒2
    支，為被告所有供施用第一級毒品海洛因所用之物；玻璃球
    為被告所有供被告施用第二級毒品安非他命所用之物，爰均
    依刑法第38條第1項第2款之規定沒收之。
據上論斷，應依刑事訴訟法第273 條之1 第1 項、第299 條第1
項前段，毒品危害防制條例第10條第1 項、第2 項，刑法第11條
前、第56條、第51條第5 款、第38條第1 項第2 款，判決如主文
。
本案經檢察官陳銘祥到庭執行職務。
中　　華　　民　　國　　94　　年　　11　　月　　30　　日
                  刑事第十二庭  法　官  高玉舜
以上正本證明與原本無異
如不服本判決應於送達後10日內向本院提出上訴狀
                                書記官　田世杰
中　　華　　民　　國　　94　　年　　11　　月　　30　　日
附錄本案論罪科刑法條全文：
毒品危害防制條例第10條
施用第一級毒品者，處 6 月以上 5 年以下有期徒刑。
施用第二級毒品者，處 3 年以下有期徒刑。
